臺灣臺南地方法院刑事判決　　　　　　　 100年度易字第89號
公　訴　人　臺灣臺南地方法院檢察署檢察官
被　　　告　吳明宗
上列被告因恐嚇取財案件，經檢察官提起公訴（100年度偵緝字
第6號），被告於準備程序期日就被訴事實為有罪陳述，本院合
議庭裁定由受命法官獨任進行簡式審判程序，判決如下：
    主  文
吳明宗幫助共同意圖為自己不法之所有，以恐嚇使人將本人之物
交付，累犯，處有期徒刑肆月，如易科罰金，以新臺幣壹仟元折
算壹日。
    事實及理由
一、吳明宗於民國94年間，因施用毒品案件及公共危險案件，分
    別經臺灣高等法院臺南分院判處有期徒刑1年、3月確定，上
    開2罪刑嗣經臺灣高等法院臺南分院以96年度聲減字第8號裁
    定各減刑二分之一，並就減刑後之罪刑定應執行刑為有期徒
    刑6月15日，於96年7月16日縮刑期滿執行完畢；竟仍不知悔
    改，其雖預見將銀行存摺、金融卡（含密碼）交予不詳人士
    ，將可作為他人實施詐欺或恐嚇取財行為時取得款項之匯款
    帳戶，竟不顧他人可能遭受恐嚇取財之危險，基於縱有人持
    其帳戶為恐嚇取財犯行，亦不違反其本意之幫助犯意，於99
    年2、3月間某日，在臺南市安南區不詳地點，將其於99 年2
    月4日所申辦之臺南市農會帳號0000000000000號之存摺、金
    融卡、密碼等，交付予真實姓名年籍均不詳之地下錢莊人士
    ，而容任其後取得該帳戶之恐嚇取財集團成員得以之為恐嚇
    取財之匯款帳戶。嗣取得吳明宗上開帳戶存摺、金融卡（含
    密碼）之不詳恐嚇取財集團成員，基於意圖為自己不法所有
    之恐嚇取財犯意，於99年3月12日上午先以電話向劉威廷恫
    稱略以：須支付贖款，否則不歸還其擄獲劉威廷所有之鴿子
    等言語，劉威廷恐其鴿子遭遇不測而心生畏懼，遂於99年3
    月12日下午1時許，在桃園縣龜山鄉民安郵局以中榮彈簧股
    份有限公司名義，匯款新臺幣（下同）3020元至吳明宗上開
    帳戶內，嗣經劉威廷報警循線查獲。
二、本件係經被告於準備程序為有罪之表示，而經本院合議庭裁
    定由受命法官獨任以簡式審判程序加以審理，依刑事訴訟法
    第273條之2、第159條第2項之規定，不適用傳聞法則有關限
    制證據能力之相關規定；並得依同法第310條之2準用第454
    條之規定製作略式判決書（僅記載「證據名稱」），合先敘
    明。
三、證據名稱：
  (一)被告吳明宗於警詢、偵訊中之供述及本院審理時之自白。
  (二)證人劉威廷於警詢中之證述。
  (三)台南市農會99年3月30日南市農信字第0990000465號函暨所
    檢附吳明宗之開戶資料及對帳單。
  (四)郵政跨行匯款申請書。
四、論罪：
    被告吳明宗提供金融機構帳戶予他人之行為，係屬刑法恐嚇
    取財罪構成要件以外之行為，其既以幫助他人犯罪之意思而
    參與犯罪構成要件以外之行為，核其所為，係犯刑法第346
    條第1項恐嚇取財之幫助罪，並依同法第30條第2項減輕其刑
    。又被告吳明宗所幫助之恐嚇取財集團成員意圖為自己不法
    所有，蒐集他人金融機構帳戶，恐嚇賴威廷使其交付金錢，
    核係犯刑法第346條第1項之恐嚇取財罪，該集團成員間有犯
    意聯絡，行為分擔，應為共同正犯。又被告有前開犯罪事實
    所載之前科執行情形，有臺灣高等法院被告前案紀錄表在卷
    可按，其於受此有期徒刑之執行完畢後，5年內故意再犯本
    件有期徒刑以上之刑之罪，為累犯，應依刑法第47條第1項
    規定，依法加重其刑。檢察官以被告因施用毒品及竊盜案件
    ，分別經法院判處有期徒刑9月、6月確定，並經法院裁定定
    應執行刑為有期徒刑1年1月，於99年1月6日因縮短刑期假釋
    出監，99年5月8日假釋期滿未經撤銷，以已執行論而執行完
    畢而為累犯，然本案犯罪時間係於99年2、3月間，該時上開
    應執行刑之假釋期間尚未期滿，是此部分之前案紀錄尚不構
    成累犯，附此說明。爰審酌被告因貪圖私利而提供帳戶幫助
    他人恐嚇取財，既助長他人犯罪，增加政府查緝困難，危害
    交易秩序與社會治安，且造成本案被害人之財產損失，兼衡
    被告犯後坦承犯行、態度良好等一切情狀，量處如主文所示
    之刑，並諭知易科罰金之折算標準，以資懲儆。
五、依刑事訴訟法第299條第1項前段、第273條之1第1項、第310
    條之2、第454條第2項，刑法第30條第1項前段、第2項、第
    28條、第346條第1項、第47條第1項、第41條第1項前段，刑
    法施行法第1條之1第1項、第2項前段，判決如主文。
六、如不服本判決，得自判決送達後10日內，以書狀敘述理由，
    向本院提起上訴（須附繕本）。
本案經檢察官薛雯文到庭執行職務。
中    華    民    國   100    年    5     月    18    日
                  刑事第十庭    法  官  蔡孟珊
以上正本證明與原本無異。
如不服本判決應於收受本判決後10日內向本院提出上訴書狀，並
應敘述具體理由。其未敘述上訴理由者，應於上訴期間屆滿後20
日內向本院補提理由書狀（均須按他造當事人之人數附繕本）「
切勿逕送上級法院」。
                                書記官  何小玉
中    華    民    國   100    年    5     月    18    日
附錄本案論罪科刑法條全文：
中華民國刑法第30條
（幫助犯及其處罰）
幫助他人實行犯罪行為者，為幫助犯。雖他人不知幫助之情者，
亦同。
幫助犯之處罰，得按正犯之刑減輕之。
中華民國刑法第346條：
意圖為自己或第三人不法之所有，以恐嚇使人將本人或第三人之
物交付者，處6 月以上5 年以下有期徒刑，得併科1 千元以下罰
金。
以前項方法得財產上不法之利益，或使第三人得之者，亦同。
前二項之未遂犯罰之。